臺灣臺中地方法院刑事判決                          九十年度交易字第六六八號
    公  訴  人  臺灣台中地方法院檢察署檢察官
    被      告  乙○○
右列被告因過失傷害案件，經檢察官提起公訴（九十年度偵字第一五一三０號），本
院判決如左：
    主  文
乙○○從事業務之人，因業務上之過失傷害人，處有期徒刑伍月，如易科罰金，以
佰元折算壹日。
    事  實
一、乙○○以在夜市賣水果維生，平日以車牌號碼二Ｋˍ二五三八號自用小貨車載運
    所欲販賣之水果，駕駛為其附隨業務，民國九十年五月二十六日下午駕駛車牌號
    碼二Ｋˍ二五三八號自用小貨車，要到大雅鄉擺夜市，沿臺中縣豐原市○○路由
    東往西方向行駛，同日下午十七時四十分左右，行經該路九三二號即該路與大社
    潘宅之設有號誌交岔路口時，本應注意車前狀況，並隨時採取必要之安全措施，
    減速小心行駛，又時值下班交通巔峰時刻，猶應減速慢行，作隨時停車之準備，
    而依當時情況亦無不能注意之情事，竟疏於注意及此，而貿然於路口綠燈亮時，
    即加速行駛，迨發現前方甲○○騎腳踏車自該路左轉三角路口時，因車速甚快閃
    煞不及，其小貨車右前保險桿追撞該腳踏車，且貨車右前輪繼之輾壓過甲○○右
    大腿及腳踏車，致使甲○○受有右大腿折及右小腿撕裂傷之傷害。乙○○於肇事
    後，除託路人報案外，並留於現場，於犯罪偵查機關未發覺前，主動向到場處理
    之警員楊學長坦承其為肇事者，自首而接受裁判。
二、案經甲○○及甲○○之父訴由臺中縣警察局豐原分局報請臺灣台中地方法院檢察
    署檢察官偵查起訴。
    理  由
一、訊據被告乙○○固坦承有於右揭時地駕車與告訴人甲○○所騎腳踏發生車禍之事
    實，惟矢口否認有過失傷害之不法情事，並辯稱：是被害人突然左轉，伊閃避不
    及，才發生車禍，伊並無過失云云。然查：被告於右揭時地與被害人發生車禍致
    被害人受傷之事實，業據告訴人甲○○指訴歷歷，此外並有道路交通事故調查報
    告表一份、車禍現場相片及診斷證明書一紙附卷可資佐證。按駕駛人駕駛汽車，
    應注意車前狀況，隨時採取必要之安全措施，行經人車擁擠等處所，應減速慢行
    ，作隨時停車之準備，此為道路交通安全規則第九十三條第一項第三款、第九十
    四條第三項所明定，被告駕駛自小貨車行經交岔路口，且適逢下班人車擁擠，自
    應注意車前狀況，採取必要之安全措施，減速慢行，作隨時停車之準備，且依其
    狀況，又非不能注意，竟疏不注意為之，致追撞前車，以致肇事，致人受傷，被
    害人既在被告之右前方，被告自應注意與其保持相當之距離，縱被害人行向有所
    改變屬實，亦能及時反應，所辯並無過失殊無足採。況本件經送請台灣省台中縣
    區車輛行車事故鑑定委員會鑑定結果，亦認被告未注意車前狀況，未減速慢行，
    為肇事原因，有鑑定意見書可稽，益證被告之行為有過失。又被告過失行為與被
    害人之受傷間，具有相當因果關係，被告之過失犯行堪以認定。
二、被告乙○○以在夜市賣水果維生，平日駕車載運所欲販賣之水果，駕駛為其附隨
    業務，於執行業務中開車肇事，已據其供明在卷，核其所為，係犯刑法第二百八
    十四條第二項前段之業務過失傷害罪。又被告於肇事後即託人向警報案，有警訊
    筆錄可按，被告於犯罪偵查機關未發覺前，主動向到場處理之警員楊學長坦承其
    為肇事者，自首而接受裁判，亦據證人楊學長到庭證述屬實，應依法減輕其刑。
    爰審酌被告之過失程度、所生之危害、肇事後之態度及被告尚未與被害人達成民
    事和解賠償等一切情狀，判處如主文所示之刑，並諭知易科罰金之折算標準。
三、依刑事訴訟法第二百九十九條第一項前段，刑法第二百八十四條第二項前段、第
    六十二條前段、第四十一條第一項前段，罰金罰鍰提高標準條例第一條前段、第
    二條前段，判決如主文。
中      華      民      國      九十一      年      五    月    廿二    日
                                 臺灣台中地方法院交通法庭
                                        法  官    王  靜  秋
右正本證明與原本無異。
如不服本判決，應於送達後十日內向本院提出上訴狀（須附繕本），上訴於台灣高等
法院台中分院。
                                        書記官
中      華      民      國      九十一      年      五    月    二十二   ?
?日附錄論罪科刑法條刑法第二百八十四條第二項從事業務之人，因業務上之過失傷
    害人者，處一年以下有期徒刑、拘役或一千元以下罰金，致重傷者，處三年以下
  有期徒刑、拘役或二千元以下罰金。
